vi: Kiểu đầu dây đàn dàn nhạc: Đầu bi; Chuyển đổi dạng bi/vòng; Đầu vòng; Khác
sv: Typ av strängände för orkestersträng: Kula; Kula/ögla (konverterbar); Ögla; Övrigt
fr: Type d’extrémité de la corde d’orchestre: Extrémité à bille; Boucle/Bille convertible; Extrémité à boucle; Autre
pl: Ciąg znaków orkiestrowych typu end: Kulka; Konwertowalny (kulka/pętelka); Pętelka; Inne
zh-CN: 管弦弦尾端类型: 球端; 球端/环端可转换; 环端; 其他
es: Tipo de terminación de la cuerda orquestal: Extremo de bola; Convertible de bola/lazo; Extremo de lazo; Otro
tr: Orkestra teli uç tipi: Toplu uç; Toplu/İlmikli dönüştürülebilir; İlmikli uç; Diğer
hr-HR: Vrsta kraja orkestarske strune: Završetak s kuglicom; Kuglica/omča s mogućnošću promjene; Završetak s omčom; Ostalo
hu: Vonóshúr végének típusa: Golyós végű; Golyós/hurkos (átalakítható); Hurkos végű; Egyéb
ja: オーケストラストリング端タイプ: ボールエンド; ボール/ループ変換可能; ループエンド; その他
da: Endetype for orkesterstreng: Kugleende; Kugle/løkke (konvertibel); Løkkeende; Andet
sk-SK: Typ zakončenia orchestrálnej struny: Guľôčkové zakončenie; Guľôčkové/Slučkové (konvertibilné); Slučkové zakončenie; Iné
en: Orchestral string end type: Ball end; Ball/Loop convertible; Loop end; Other
th: ประเภทปลายสายของเครื่องดนตรีสากลประเภทเครื่องสาย: ปลายบอล; เปลี่ยนปลายบอล/ห่วงได้; ปลายห่วง; อื่นๆ
ro-RO: Tipul de capăt al corzilor instrumentelor de coarde din orchestra: Capăt cu bilă; Convertibil cu bilă/buclă; Capăt cu buclă; Altele
ko: 오케스트라 현 끝부분 유형: 볼 엔드; 볼/루프 변환형; 루프 엔드; 기타
lt-LT: Orkestrinės stygos galo tipas: Rutulinis antgalis; Rutulinis / kilpinis (keičiamas); Kilpinis antgalis; Kita
it: Tipo di terminale delle corde orchestrali: Terminale a pallino; Convertibile pallino/asola; Terminale ad asola; Altro
bg-BG: Тип на накрайника на струната за оркестров струнен инструмент: Накрайник тип топче; Конвертируем накрайник (топче/примка); Накрайник тип примка; Друго
fi: Orkesterisoittimen kielen päätytyyppi: Pallopää; Vaihdettava pallo-/lenkkipää; Lenkkipää; Muu
nl: Orkestsnaar uiteindetype: Kogeluiteinde; Kogel/lus verwisselbaar; Lusuiteinde; Overige
ru: Тип окончания оркестровой струны: Шарик; Шарик/петля (съемный); Петля; Другое
cs: Typ zakončení orchestrální struny: S kuličkou; Převoditelné kulička/smyčka; Se smyčkou; Ostatní
nb: Endetype for orkesterstrenger: Kuleende; Konvertibel kule/løkke; Løkkeende; Annet
pt-BR: Corda orquestral extremidade tipo: Extremidade em bola; Conversível bola/laço; Extremidade em laço; Outros
de: Endtyp der Orchesterstreichersaite: Kugelende; Kugel/Schlinge umwandelbar; Schlingenende; Sonstige
zh-TW: 管弦樂器弦尾端類型: 球端; 球狀/環狀可互換; 環端; 其他
sl-SI: Vrsta zaključka orkestralne strune: Kroglica na koncu; Zamenljivo kroglica/zanka; Zanka na koncu; Drugo
el: Ορχηστρικό συμβολοσειρά τέλος τύπου: Με μπίλια; Μετατρεπόμενο Ball/Loop; Με θηλιά; Άλλο
pt-PT: tipo final de cadeia orquestral: Extremidade em bola; Conversível de bola/laço; Extremidade em laço; Outro